【裁判字號】    97,簡上,103
【裁判日期】    970527
【裁判案由】    賭博
【裁判全文】
臺灣彰化地方法院刑事判決             97年度簡上字第103號
上  訴  人
即  被  告  甲○○
上列上訴人因賭博案件，不服本院九十七年度彰簡字第二五八號
中華民國九十七年三月二十六日第一審簡易判決（原檢察官聲請
簡易判決處刑案號：九十七年度偵字第五四三號），本院管轄第
二審合議庭判決如下︰
    主  文
上訴駁回。
    事實及理由
一、本案經本院審理結果，認第一審判決認事用法及量刑，均無
    不當，應予維持，並引用第一審判決書記載之事實、證據及
    理由（如附件）。
二、本件上訴人即被告甲○○（以下簡稱被告）上訴意旨略以：
    按刑法第二百六十六條第一項所處罰者，為賭博行為；同法
    第二百六十八條所處罰者，為供給賭博場所或聚眾賭博行為
    。而刑法第二百六十六條第一項係從自己賭博行為獲取利益
    ；同法第二百六十八條係從供給賭博場所或聚眾賭博行為獲
    取利益，並非自賭博行為獲利，因此不能以賭博之人提供賭
    具或賭博場所，有贏錢之意圖，且有較大之獲利機會，即認
    該賭博之人之行為該當刑法第二百六十八條之犯罪。另在店
    家擺設電動賭博機具供人投幣賭博，縱依該機器之設計結構
    ，店家之勝率較高，惟其輸贏之或然率仍屬不確定，其性質
    係以該機器代替自己，與人在公眾得出入之場所賭博，與意
    圖營利供給賭博場所或聚眾賭博，係由他人賭博不同，且擺
    設電動賭博機具供人賭博，店家仍係憑偶然之事實以決定財
    物之得喪，並無何從中抽取金錢圖利之意形，與刑法第二百
    六十八條意圖營利之要件尚屬有間。本件被告在公眾得出入
    之場所賭博，固有擺設「麻將」、「喜從天降」、「跑馬」
    、「北斗之拳」等電子遊戲機共二十台，供人投幣賭博，惟
    其乃係以該機器代替被告與人在公眾得出入之場所賭博，與
    意圖營利提供賭博場所，係由他人賭博，再從中抽取金錢圖
    利不同，自與刑法第二百六十八條之犯罪構成要件不符，被
    告所為應只涉犯刑法第二百六十六條賭博罪嫌，與刑法第二
    百六十八條意圖營利提供賭博場所、聚眾賭博罪嫌並不該當
    ，原審引用檢察官起訴之犯罪事實，依想像競合從一重之第
    二百六十八條處斷，即有未合，應予撤銷原判，更為適法之
    判決，以維被告權益等語。
三、訊據被告對於上開事實均坦承不諱，核與證人宋韋汝、李文
    德二人於警詢及偵訊時證述情節相符，並有彰化縣政府電子
    遊戲場業級別證、彰化縣政府營利事業登記證、現場圖現場
    譯文各一份及照片十六幀暨賭博性電子遊戲機具二十台（含
    ＩＣ板二十四塊）、賭資二千八百元、帳冊二本、帳單二十
    二張、代幣二千七百一十枚、電腦主機一台、螢幕一台及監
    視鏡頭三個等物扣案可資佐證，足徵被告甲○○之自白與事
    實相符，堪予採信。從而，本件事證已臻明確，被告甲○○
    犯行堪予認定。
四、按賭博性電動機具，本係經由IC板程式設計，為店主利益預
    留一定之得勝機率，店主擺設賭博性電玩與不特定人賭博，
    雖互有輸贏，但電動機具內之IC板程式設計，其長久機率累
    積之結果，該電動機具必然贏錢，店主即有利可圖，此與一
    般單純對賭具射倖性不同，店主擺設該等賭博性電動機具，
    當本於此營利之意圖甚明，又刑法第二百六十八條所稱「意
    圖營利」是主觀要件，只要主觀有此意念，至於實際獲利與
    否在所不問。本件「大銘電子遊戲場」，係由被告甲○○所
    開設，其內擺設之電動賭博機具有二十台，其甚且以每月新
    台幣二萬元之代價，不僅僱用有共同犯意聯絡之被告李文德
    、宋韋汝等二人除擔任超商之店員外，亦在該電子遊戲場為
    賭客兌換代幣、洗分、兌換現金及積分卡等工作，倘若擺設
    之賭博電動機具是否有利可圖，尚因射倖性具不確定性，被
    告何會甘冒賠錢風險，耗費如此固定之人事成本？且依本案
    所扣得「大銘電子遊戲場」十二月份之帳單以觀，該遊戲場
    之十二月份電子遊戲場總營收為二十一萬一千六百六十元，
    平均每日營收約為六千八百二十七元，是以該遊戲場每日獲
    利約有六千餘元，足認被告除有意圖營利之主觀犯意外，並
    有營利之客觀事實，應認被告甲○○、李文德與宋韋汝有共
    同營利之意圖甚明，況被告開設「大銘電子遊戲場」，亦有
    提供賭博場所聚集不特定多數人前往把玩賭博機具之事實，
    是被告甲○○所為，係犯刑法第二百六十六條第一項之賭博
    罪、第二百六十八條之意圖營利，提供賭博場所、聚眾賭博
    罪。
五、原審認被告甲○○犯刑法第二百六十六條第一項前段之普通
    賭博罪、第二百六十八條前段之意圖營利供給賭博場所罪及
    同條後段之意圖營利聚眾賭博罪犯行事證已臻明確，並與李
    文德、宋韋汝有犯意聯絡及行為分擔，為共同正犯，又被告
    所為普通賭博、意圖營利供給賭博場所及意圖營利聚眾賭博
    等犯行，乃係基於一個賭博犯意之決定，達成同一犯罪之各
    個舉動，屬法律概念之一行為，是其一行為觸犯上開三罪名
    ，應依刑法第五十五條想像競合犯規定，從情節較重之聚眾
    賭博罪處斷；再按被告係基於單一之營利目的，在「大銘電
    子遊戲場」設置電動賭博機台，與賭客對賭，藉此牟利，此
    種犯罪形態，本質上乃具有反覆實施之特質，且其時間上具
    有密接性，亦即聚眾賭博之目的既在於營利，當不止賭博一
    次就結束，其必於每日二十四小時利用電動賭博機台反覆對
    賭，則本件被告自九十六年間起至九十七年一月三日被查獲
    為止，期間持續之聚眾賭博行為，其於刑法評價上，應認屬
    接續犯而論以一罪，據以論罪科刑，並審酌被告犯罪之動機
    、目的、手段及經營賭博電玩，助長社會僥倖心理，使人廢
    時沈淪其中，影響正常之社會善良風氣及社會經濟活動，暨
    其經營之時間長短、獲取之利益、犯罪後坦承犯行態度尚佳
    等一切情狀，判處有期徒刑五月，並依刑法第四十一條第一
    項前段之規定諭知易科罰金之折算標準；又扣案之電子遊戲
    機二十台（含ＩＣ板二十四塊）、賭資新臺幣二千八百元及
    代幣二千七百十枚，係當場賭博之器具及兌換籌碼處之財物
    ，不問屬於犯人與否，應依刑法第二百六十六條第二項之規
    定予以沒收；扣案之電腦主機一台、螢幕一台、監視鏡頭三
    個、帳冊二本及帳單二十二張，均係店內經營賭博電玩所用
    之物，業據被告供承在卷，並為被告所有，爰依刑法第三十
    八條第一項第二款諭知沒收，原審依法諭知沒收，核無不當
    ，上訴人指摘原判決不當，聲請撤銷原判決，為無理由，應
    駁回其上訴。
據上論斷，應依刑事訴訟法第四百五十五條之一第一項、第三項
、第三百六十八條、第三百七十三條，判決如主文。
本件經檢察官張聖傳到庭執行職務。
中    華    民    國    97    年    5     月    27    日
                        臺灣彰化地方法院刑事第二庭
                            審判長法官  石馨文
                            法      官  黃齡玉
                            法      官  尚安雅
以上正本證明與原本無異。
本件不得上訴。
中    華    民    國    97    年    5     月    28    日
                            書  記  官  洪年慶


司法院資訊處製作；財團法人民間司法改革基金會備份。
